臺灣新北地方法院民事裁定
111年度小上字第147號
上  訴  人  陳啓元  
被上訴人    旺旺友聯產物保險股份有限公司

法定代理人  劉自明  
上列當事人間請求損害賠償事件，上訴人對於中華民國111年6月
30日本院板橋簡易庭111年度板小字第968號第一審判決提起上訴
，本院裁定如下：
    主  文
一、上訴駁回。
二、第二審訴訟費用新臺幣1,500元由上訴人負擔。
    理  由
一、按對於小額程序之第一審裁判之上訴，非以其違背法令為理
    由，不得為之；其上訴狀內應記載上訴理由，並表明原判決
    所違背之法令及其具體內容，暨依訴訟資料可認為原判決有
    違背法令之具體事實，民事訴訟法第436條之24第2項、第43
    6 條之25分別定有明文。又依民事訴訟法第436條之32第2項
    準用第468條及第469條第1至5款之規定，所謂判決違背法令
    係指判決不適用法規或適用不當者而言，且判決有同法第46
    9條第1款至第5款情形之一者，為當然違背法令。是當事人
    以小額程序之第一審判決違背法令為理由提起上訴時，就原
    判決如何不適用法規或適用法規不當，其上訴狀或理由書應
    有具體之指摘，並揭示該法規之條項或其內容，若係成文法
    以外之法則，應揭示該法則之旨趣，倘為司法院解釋，則應
    揭示該解釋之字號或其內容，如依民事訴訟法第469條第1 
    款至第5款所列各款事由提起上訴者，其上訴狀或理由書應
    揭示合於該條款之事實，若小額訴訟程序上訴人之上訴狀或
    理由書未依上述方法表明者，自難認已對原判決之違背法令
    有具體之指摘，其上訴即不合法。而依民事訴訟法第436條
    之32第2項規定，第469條第6款之判決不備理由或理由矛盾
    之當然違背法令於小額事件之上訴程序並不準用。是於小額
    事件中所謂違背法令，並不包含認定事實錯誤、取捨證據不
    當或就當事人提出之事實或證據疏於調查或漏未斟酌之判決
    不備理由或理由矛盾情形。
二、經查，本件上訴人係對於小額訴訟程序之第一審判決提起上
    訴，依其民事上訴狀所載上訴意旨略以：伊車停於停車格內
    ，完全沒有駕駛不慎碰撞後方之車輛，而後方之車輛駕駛卻
    要伊賠償車輛的維修費用，法院判決伊需賠償，伊因不服判
    決，而提起上訴云云，並未具體指出原審判決有如何違背法
    令情事，參諸前開說明，自不得謂已合法表明上訴理由，從
    而本件上訴，顯難認為合法，應予駁回。
三、本件第二審訴訟費用應依民事訴訟法第436條之32第1項準用
    同法第436 條之19條第1項確定其數額為新臺幣1,500 元，
    應由上訴人負擔。
四、依民事訴訟法第436條之32第2項、第444條第1項前段、第47
    1條第1項、第95條、第78條、第436條之19第1項，裁定如主
    文。
中　　華　　民　　國　　111 　年　　9 　　月　　28　　日
                  民事第一庭  審判長法  官  張紫能
                                
　　　　　　　　　　　　　　　　    法  官  張惠閔
                                
　　　　　　　　　　　　　　　　    法  官  朱慧真
以上正本係照原本作成。
本裁定不得抗告。　　　　　　　　　　　　　　　　
中　　華　　民　　國　　111 　年　　9 　　月　　28　　日
                                    書記官  黃翊芳